臺灣嘉義地方法院刑事判決　　　　　　　 96年度易字第379號
公　訴　人　臺灣嘉義地方法院檢察署檢察官
被　　　告　甲○○
上列被告因恐嚇案件，經檢察官聲請以簡易判決處刑（九十六年
度偵字第三八七三號），本院簡易庭認有刑事訴訟法第四百五十
一條之一第四項但書所列情形，移送本院改依通常程序審理，本
院判決如下：
    主  文
甲○○無罪。
    理  由
壹、本件被告甲○○未於言詞辯論終結前對於檢察官事務官詢問
    筆錄、檢察官訊問筆錄、前科紀錄表等傳聞證據之證據能力
    有所異議。雖被告否認犯罪，惟該等證據查無顯不可信之情
    況，本院審酌予以採納之，無礙被告於程序上之彈劾詰問權
    利，認前開傳聞證據合於刑事訴訟法第一百五十九條之四、
    之五等規定，因而具備證據能力，此合先敘明。
貳、聲請簡易判決處刑意旨略以：緣被告前於民國九十二年間向
    經營六合彩賭博之告訴人乙○○投注（被告、告訴人均據本
    院九十二年度簡字第八四七號判決判處罪刑確定），被告因
    告訴人未給付簽中之彩金，心生不滿。被告於九十五年十月
    十日晚上九時二十七分許，與某真實年籍姓名均不詳之成年
    男子一同前往告訴人位在嘉義縣六腳鄉灣南村一四六之四號
    住處索討彩金，經告訴人表示拒絕，被告與該不詳男子竟基
    於恐嚇之犯意聯絡，乃以：「錢如不拿出來，性命要自己多
    保重。」等加害生命、身體之將來惡害恫嚇告訴人，致生危
    害於安全，因認被告涉犯刑法第三百零五條之恐嚇危害安全
    罪嫌等語。
參、按犯罪事實應依證據認定之，無證據不得認定犯罪事實，刑
    事訴訟法第一百五十四條第二項定有明文。又刑事訴訟法第
    一百六十一條第一項規定：「檢察官就被告犯罪事實，應負
    舉證責任，並指出證明之方法。」因此，檢察官對於起訴之
    犯罪事實，應負提出證據及說服之實質舉證責任。倘其所提
    出之證據，不足為被告有罪之積極證明，或其指出證明之方
    法，無從說服法院以形成被告有罪之心證，基於無罪推定之
    原則，自應為被告無罪判決之諭知（最高法院九十二年台上
    字第一二八號判例參照）。此外，告訴人之告訴，係以使被
    告受刑事訴追為目的，是其陳述是否與事實相符，仍應調查
    其他證據以資審認（最高法院五十二年台上字第一三○○號
    判例參照）。
肆、檢察官認被告涉有恐嚇危害安全犯行，無非以被告之供述、
    告訴人之指述、監視錄影紀錄翻拍照片二幀等證據，為其論
    據。被告於本院行準備程序時否認有何犯行，辯稱，其於告
    訴人所指之時間、地點未至告訴人住處，自無恐嚇等語。
伍、經查：
  一、被告前於民國九十二年間向經營六合彩賭博之告訴人乙○
      ○投注，嗣被告、告訴人分據本院九十二年度簡字第八四
      七號判決判處在公眾得出入場所賭博、聚眾賭博罪名確定
      ，為被告所是認（本審卷第二十二頁準備程序筆錄），並
      有本院九十二年度簡字第八四七號判決在卷可參（本院九
      十六年度朴簡字第二二五號卷第八頁）。被告固坦承曾於
      九十四年九月二十六日之後某日，至告訴人位在嘉義縣六
      腳鄉灣南村一四六之四號住處索討賭債（本審卷第二十二
      頁準備程序筆錄），但否認係於告訴人所指稱之時間及地
      點前往（臺灣嘉義地方法院檢察署九十六年度交查字第一
      四四號卷第十九頁至第二十頁詢問筆錄）。則依被告之供
      述，充其量僅能證明其與告訴人間確有賭債糾紛，仍無從
      認定被告於告訴人所指稱之時間及地點在場並實施犯罪等
      情。
  二、告訴人固於偵查中指稱，被告係於九十五年十月十日晚上
      九時二十七分許，在其位在嘉義縣六腳鄉灣南村一四六之
      四號住處，對其恫稱：「錢如不拿出來，性命要自己多
      保重。」等恐嚇言詞，並提出監視錄影紀錄翻拍照片二幀
      為證。經查，告訴人所提出監視錄影紀錄翻拍照片二幀所
      顯示之影像（臺灣嘉義地方法院檢察署九十六年度他字第
      二○二號卷第八頁），雖有二名男子站立在門口，影像下
      方並有「二○○六年十月十日、二十一時二十七分十九秒
      」之紀錄文字，但因未能呈現任何聲音及舉止，最多僅能
      夠證明有二名男子曾經出現在相片所顯示地點之門口，卻
      仍無法證明該二名男子確曾為上開恐嚇言詞。告訴人於偵
      查中雖又提供市內電話通聯紀錄（前開偵查卷第五頁至第
      七頁）、電話錄音譯文（前開偵查卷第九頁），但該通聯
      紀錄之通信起迄時間係自九十五年六月二十五日起至同年
      月三十日止，譯文之起迄時間係自九十五年十月十九日起
      至同年十一月二十六日止，不僅與告訴人所陳述之犯案時
      間迥然不同，亦查無證據得認確係被告所為，當不足作為
      不利於被告之證據。
  三、除前開證據外，告訴人亦自陳並無其他證據可供參酌（本
      審卷第四十三頁審判筆錄），告訴人另坦承未曾於所稱犯
      案時間之九十五年十月十日當天即向警方報案（本審卷第
      二十三頁準備程序筆錄），本件顯無再予查證之可能。
陸、綜上所陳，本件檢察官所舉證據計有三項，分別為：被告之
    供述、告訴人之指訴及監視錄影紀錄翻拍照片。告訴人縱然
    指訴歷歷，惟告訴人係與被告處於對立之立場，難保其指訴
    非出於挾怨報復，自須調查其他證據，以實其說。但細繹被
    告之供述及監視錄影紀錄翻拍照片，卻無一得以佐證告訴人
    之指訴是否屬實。揆諸前開說明，本院自難單憑告訴人之片
    面指訴，遽以認定被告犯行。此外，查無其他積極證據得認
    被告有何犯行，自應為無罪之諭知，以免冤抑。至被告於本
    院行準備程序時聲請傳喚證人江志堅及調取告訴人報案紀錄
    ，按被告並無自證無罪之義務，本件檢察官之舉證既已不足
    證明本件犯行，當無調查被告另行所提證據方法之必要，是
    該項聲請，應予駁回。
柒、末被告經合法傳喚無正當理由而未於九十六年八月七日審判
    期日到庭，因本件係諭知無罪之案件，爰依刑事訴訟法第三
    百零六條規定，不待被告陳述逕依檢察官一造到庭辯論而為
    判決，附此敘明。
據上論斷，應依刑事訴訟法第四百五十二條、第三百零六條、第
三百零一條第一項，判決如主文。
本案經檢察官陳慧玲到庭執行職務。
中　　華　　民　　國　　96　　年　　8 　　月　　21　　日
              刑事第五庭審判長  法　官  林信旭
                                法  官  洪嘉蘭
                                法  官  張道周
上列正本證明與原本無異。
如不服本判決，應於判決送達後十日內向本院提出上訴狀，上訴
書狀依法應敘述具體理由，如未敘述具體理由者，應於上訴期間
屆滿後二十日內補提理由書於本院（均應附繕本）。告訴人或被
害人如對於本判決不服者，應具備理由請求檢察官上訴，其上訴
期間之計算係以檢察官收受判決正本之日期為準。
中　　華　　民　　國　　96　　年　　8 　　月　　21　　日
                                書記官  黃意雯
